臺灣桃園地方法院刑事裁定
111年度單聲沒字第32號
聲  請  人  臺灣桃園地方檢察署檢察官
被      告  陳郁安


                  （現於法務部○○○○○○○○○○○執                      行中）
上列聲請人因被告涉犯詐欺案件（109年度偵字第23809號），聲
請單獨宣告沒收違禁物（111年度單聲沒字第32號），本院裁定
如下：
    主  文
聲請駁回。
    理  由
一、聲請意旨略以：被告陳郁安涉嫌刑法第339條之4第2款之三
    人以上共同詐欺取財案件，因查無積極證據足認被告係基於
    該犯罪集團指揮之地位，而得以全盤調度扣案之存摺及提款
    卡等情，業經臺灣桃園地方檢察署（下稱桃園地檢署）檢察
    官以109年度偵字第23809號為不起訴處分，並於110年8月8
    日確定在案，該案所查扣如附表所示帳戶之存摺、提款卡、
    印章、手機、SIM卡及贓款新臺幣（下同）35萬8,000元，均
    屬供犯罪所用、犯罪預備之物，且屬被告所有或所得支配，
    自應聲請裁定沒收之等語。
二、按供犯罪所用、犯罪預備之物或犯罪所生之物，屬於犯罪行
    為人者，得沒收之；又犯罪所得，屬於犯罪行為人者，沒收
    之。但有特別規定者，依其規定；再按刑法第38條第2項之
    物，因事實上或法律上原因未能追訴犯罪行為人之犯罪或判
    決有罪者，得單獨宣告沒收，刑法第38條第2項本文、第38
    條之1第1項及第40條第3項，分別定有明文。經查：
  ㈠被告陳郁安前因涉犯加重詐欺罪嫌，經桃園地檢署檢察官以1
    09年度偵字第23809號為不起訴處分確定，有不起訴處分書
    在卷可稽，然徵以該不起訴處分書之理由，係認為無從認定
    如附表編號1至21所示之帳戶存摺、提款卡及印章均為被告
    所購得或持有，亦難認被告有收取本件附表編號1至21所示
    之帳戶存摺、提款卡及印章後，交付與詐欺集團成員使用於
    詐欺告訴人曾彙芯等人之事實，另亦無證據足認被告係基於
    該犯罪集團指揮之地位而得以全盤調度扣案之存摺及提款卡
    及印章，因此無從認定被告所為構成三人以上共同詐欺取財
    罪嫌，故以罪嫌不足為由為不起訴處分。而參以附表編號1
    至21所示之金融機構存摺、提款卡及印章，均非被告所有之
    物，且該案既經檢察官以上開理由認定被告罪嫌不足而為不
    起訴處分，亦無從認定該等存摺及提款卡為供被告犯罪所用
    或犯罪預備之物，檢察官聲請沒收自屬與法不合。
　㈡如附表編號22所示之贓款35萬8,000元，據被告於偵訊時所稱
    ：有些是我的，有些是預備要跟他人買金融卡、存摺的錢，
    我的錢大約5萬8,000元，其他30萬元是ALAN哥叫人拿給我預
    備要去買存摺及金融卡的錢等語（見新北地檢109年度偵字
    第18644號卷第120頁），故難認上開扣案之現金均為被告所
    有，且為供被告犯罪所用、犯罪預備之物或犯罪所生之物，
    又查無其他證據可證上開現金係被告之犯罪所得，自難依前
    開規定宣告沒收。
  ㈢依被告於警詢中所述，如附表23至26所示之手機及SIM卡等物
    品，除編號25所示之三星手機並非其所有，其他均為其所有
    。然被告既依檢察官認定並無詐欺之犯罪嫌疑，自無法認定
    上開物品為供被告犯罪所用或犯罪預備之物，故此部分聲請
    亦與法有違。從而，檢察官上開聲請均無理由，而應予駁回
    。
三、爰依刑事訴訟法第220條、第455條之36第1項，裁定如主   
   文。
中　　華　　民　　國　　111 　年　　3 　　月　　21　　日
                  刑事第九庭    法　官　陳品潔
以上正本證明與原本無異。
如不服本裁定，應於裁定送達後5 日內向本院提出抗告狀。
　　　　　　　　　　　　　　　  書記官　葉菽芬　　　　　
中　　華　　民　　國　　111 　年　　3 　　月　　22　　日


附表：
編號 帳戶帳號 1 第一商業銀行帳號第000-00000000000號帳戶（戶名：周雅玲）之「存摺」 2 兆豐商業銀行帳號第000-00000000000號帳戶（戶名：許金秀）之「存摺」 3 中華郵政帳號第000-00000000000000號帳戶（戶名：邱淑絹）之「存摺」 4 中國信託商業銀行帳號第000-000000000000號帳戶（戶名：邱淑絹）之「存摺」 5 合作金庫商業銀行帳號第000-0000000000000號帳戶（戶名：周佳燕）之「存摺」 6 中華郵政帳號第000-00000000000000號帳戶（戶名：許富美）之「存摺」 7 中華郵政帳號第000-00000000000000號帳戶（戶名：廖翊稜）之「存摺」 8 彰化銀行帳號第000-00000000000000號帳戶（戶名：林俊賢）之「存摺」 9 遠東商業銀行帳號第000-00000000000000號帳戶（戶名：謝云綱）之「存摺」 10 渣打商業銀行帳號第000-00000000000000號帳戶（戶名：謝云綱）之「存摺」 11 中華郵政帳號第000-00000000000000號帳戶（戶名：王雨洋）之「存摺」 12 台北富邦商業銀行帳號第000-000000000000號帳戶（戶名：王雨洋）之「存摺」 13 中華郵政帳號第000-00000000000000號帳戶之「提款卡」 14 中華郵政帳號第000-0000000000000000號帳戶（戶名：黃巧瑜）之「提款卡」 15 兆豐商業銀行帳號第000-00000000000號帳戶（戶名：許金秀）之「提款卡」 16 中國信託商業銀行帳號第000-0000000000000000號帳戶之「提款卡」 17 合作金庫商業銀行帳號第000-0000000000000號帳戶（戶名：周佳燕）之「提款卡」 18 中華郵政帳號第000-00000000000000號帳戶（戶名：許富美）之「提款卡」 19 中華郵政帳號第000-00000000000000號帳戶（戶名：廖翊稜）之「提款卡」 20 彰化銀行帳號第000-00000000000000號帳戶（戶名：林俊賢）之「提款卡」、印章（姓名：林俊賢）2個 21 華南商業銀行帳號第000-000000000000號帳戶之「提款卡」  22 贓款（新臺幣）35萬8,000元  23 OPPO手機（螢幕破損、粉紅、無SIM卡，IMEI：000000000000000、000000000000000）  24 OPPO手機（粉紅、無SIM卡，IMEI：000000000000000、000000000000000）  25 三星手機（螢幕破裂、黑色、無SIM卡，鎖碼）  26 SIM卡（IMEI：0000000000000000000）